---
title: "Building Recommender System"
author: "Tubagus Hadi"
date: "`r format(Sys.Date(), '%B %e, %Y')`"
output: 
  html_document:
    toc: TRUE
    toc_depth: 3
    toc_float:
      collapse: false
    number_section: TRUE
    css: style.css
    theme: flatly
    highlight: zenburn
    pdf_document:
     latex_engine: xelatex
     fig_caption: yes
---

```{r setup, include=FALSE}
knitr::opts_chunk$set(echo=TRUE,
                      warning = FALSE,
                      message = FALSE)
```

# **Pendahuluan**

Recommender sistem atau Sistem Rekomendasi menurut info di Wikipedia adalah sistem penyaringan informasi yang berupaya memprediksi "peringkat" atau "preferensi" yang akan diberikan pengguna pada suatu barang. 
Menurut **Baptiste Rocca** pada artikelnya di https://towardsdatascience.com/introduction-to-recommender-systems-6c66cf15ada menyampaikan bahwa tujuan dari recommender system adalah memberikan rekomendasi yang sesuai kepada pengguna aplikasi dan biasanya menggunakan dua metode yaitu collaborative filtering dan content based.
Kali ini saya mencoba menyampaikan recommender system sederhana menggunakan **R** yang sebelumnya menggunakan **python** di project DQLab bersama mas **Karl Christian Business Intelligence Traveloka**.
Menurut mas Karl Christian, ada 3 kegunaan Recommender System yaitu :

1. **Mencegah Tindakan Curang atau Fraud** : Fraud adalah tindakan kecurangan yang biasanya ada pada
                                         e-commerce. Pelanggan dapat menyalah gunakan promo untuk                                           kepentingan pribadi. Sehingga secara tidak langsung dapat                                          merekomendasikan kita mana user yang kemungkinan melakukan                                          fraud dan tidak.
                                         
2. **Memberikan rekomendasi konten** : Misalnya pada youtube dapat memberikan rekomendasi kepada                                          pengguna youtube, video apa yang sebaiknya ditonton dengan                                         mengevaluasi historical viewed by user.

3. **Diperlukan untuk search engine** : Mengumpulkan sekaligus mengorganisir berbagai informasi di                                         internet dilihat dari kebutuhan para pengguna.

# **Data Preparation**

Seperti biasa sebelum memulai kita perlu melakukan data preparation dan melihat struktur dari data tersebut

## **Load Package**

```{r}
library(readr) # membaca file
library(tidyverse) # mengolah dan merapihkan data
library(DT) # menampilkan data berbentuk table
```

## **Reading Files**

```{r}
movie_df <- read_tsv("title.basics.tsv")
rating_df <- read_tsv("title.ratings.tsv")
```


**Melihat Struktur Data**


```{r}
glimpse(movie_df) # menampilkan struktur data
```

**Cek Column Names**


```{r}
names(movie_df) # melihat nama column
```


## **Handling Missing Values**

**Cek Missing Values**


```{r}
movie_df %>%
  summarise_all((~(sum(is.na(.)))))
```


**Drop Missing Values dan cek struktur Data**


```{r}
movie_df_NoNa <- na.omit(movie_df)

glimpse(movie_df_NoNa)


```


**Cek Missing Values dan Ubah Tipe Data**


```{r}
movie_df_NoNa %>%
  summarise_all((~(sum(is.na(.)))))
```


```{r}
movie_df_fix <- movie_df_NoNa %>%              # mengubah tipe data
  mutate_all(~replace(., . =="\\N", "nan"))%>%
  mutate(titleType = as.factor(titleType),
         isAdult = as.factor(isAdult),
         startYear = as.numeric(startYear),
         endYear = as.numeric(endYear),
         runtimeMinutes = as.numeric(runtimeMinutes))

glimpse(movie_df_fix)
```


**Menampilkan 6 data Teratas**


```{r}
datatable(head(movie_df_fix),
          extensions = 'Scroller', options = list(
  deferRender = TRUE,
  scrollY = 200,
  scroller = TRUE
))

```


**Inner Join Dataset**


```{r}
movie_rating_df <- inner_join(movie_df_fix,rating_df)

datatable(print(movie_rating_df),
          extensions = 'Scroller', options = list(
  deferRender = TRUE,
  scrollY = 200,
  scroller = TRUE
))
```


**Cek Missing Value**


```{r}
movie_rating_df %>%
  summarise_all((~(sum(is.na(.)))))

```


**Drop Missing Values**


```{r}
movie_rating_df <- movie_rating_df[!is.na(movie_rating_df$runtimeMinutes),]
```


**Order berdasarkan averageRating**


```{r}
movie_rating_df %>%
  arrange(desc(averageRating))%>%
  head(10)
```


# **Formula IMDB Recommender System**


```{r}
 

  v <- movie_rating_df$numVotes
  R <- movie_rating_df$averageRating
  C <- mean(movie_rating_df$averageRating)
  m <- quantile(movie_rating_df$numVotes,0.8)


movie_rating_df <- movie_rating_df %>%
  mutate(score = (v/(m+v))*R+(m/(m+v))*C)
```


**Order Berdasarkan score**


```{r}
movie_rating_df %>%
  arrange(desc(score))%>%
  head(100)
```


**Rekomendasi berdasarkan user preference** 

Terakhir kita menampilkan data berdasarkan dua preferensi yaitu berdasarkan jenis film **adult** diwakili dengan angka **1** dan **tidak adult** dengan angka **0** serta filter berdasarkan tahun.


```{r}

df <- movie_rating_df

recom <- function(df,ask_adult, ask_start_year,top){
  if(ask_adult =='yes'){
    df = df%>%
      filter(isAdult == 1)
  }else{
    df <- df%>%
      filter(isAdult == 0)
  }
  df = df%>%
    filter(startYear >= ask_start_year)
  {
      top <- head(df,200)
    }
  
  }


datatable(print(recom(df,
            ask_adult = 'no',
            ask_start_year = 2000,
            top),
           extensions = 'Scroller', options = list(
  deferRender = TRUE,
  scrollY = 200,
  scroller = TRUE
)))

```
